臺灣桃園地方法院刑事判決
111年度審交易字第375號
公  訴  人  臺灣桃園地方檢察署檢察官 
被      告  李俊奇


上列被告因公共危險案件，經檢察官提起公訴（111年度偵字第2
2697號），本院判決如下：
    主  文
李俊奇犯不能安全駕駛動力交通工具罪，處有期徒刑柒月。
    事  實
一、李俊奇前於民國107年間因公共危險案件，經本院以107年度
    審交簡字第273號判決判處有期徒刑6月、併科罰金新台幣5
    萬元確定，於108年6月27日刑期期滿執行完畢。詎其仍不知
    悔改，於111年4月10日晚間11時至同日晚間11時10分許，在
    桃園市中壢區遠東路路邊飲用啤酒後，其明知酒後已達不得
    駕駛動力交通工具之程度，仍基於酒後駕駛動力交通工具之
    犯意，旋即騎乘車牌號碼000-000號普通重型機車上路，嗣
    於同日晚間11時20分許，在桃園市中壢區中華路1段與遠東
    路口前為警攔檢查獲，並於同日晚間11時32分許，在上開查
    獲地點，經警以酒精濃度測試器測得其吐氣所含酒精濃度達
    每公升0.58毫克，而查悉上情。
二、案經桃園市政府警察局桃園分局移送臺灣桃園地方檢察署檢
    察官偵查起訴。
    理  由
壹、證據能力：
    本判決以下所引用之非供述證據，均與本件事實具有自然關
    聯性，且核屬書證、物證性質，又查無事證足認有違背法定
    程序或經偽造、變造所取得等證據排除之情事，復經本院依
    刑事訴訟法第164條、第165條踐行物證、書證之調查程序，
    況檢察官、被告李俊奇對此部分之證據能力亦均不爭執，是
    堪認均具有證據能力。
貳、實體部分：
一、訊據被告李俊奇分別於警詢、檢察官訊問、本院準備程序及
    審理時均坦承不諱，復有桃園分局龍安派出所取締酒後駕車
    酒精測試值紀錄表、桃園市政府警察局舉發違反道路交通管
    理事件通知單及公路電子閘門系統等在卷可佐，是認被告上
    開任意性自白，核與事實相符，足堪採信。本件事證明確，
    被告上揭犯行，已堪認定，應予依法論科。
二、論罪科刑：
　㈠核被告所為，係犯刑法第185條之3第1項第1款之吐氣所含酒
    精濃度達每公升0.25毫克以上而駕駛動力交通工具罪。
　㈡按最高法院刑事大法庭110年度台上大字第5660號裁定意旨「
    被告構成累犯之事實及應加重其刑之事項，均應由檢察官主
    張並具體指出證明之方法後，經法院踐行調查、辯論程序，
    方得作為論以累犯及是否加重其刑之裁判基礎。」等語。本
    件起訴書已載明被告構成累犯之事實，並已載明該累犯之罪
    名係與本罪相同之公共危險罪即不能安全駕駛動力交通工具
    罪，亦經檢察官於本院審理時指出證明方法且主張有依法加
    重之必要，復有台灣高等法院被告前案紀錄表附卷可稽，依
    司法院大法官釋字第775號解釋及最高法院刑事大法庭110年
    度台上大字第5660號裁定意旨為個案情節審酌後，被告累犯
    之罪名既與本件相同，自足認被告就本件犯行確有「刑罰反
    應力薄弱」之情狀，此次加重最低本刑，對其人身自由所為
    限制自無過苛之侵害，是認此部分應依刑法第47條第1項規
    定加重其刑。
　㈢審酌被告於飲用酒類後，在不能安全駕駛之情形下，仍貿然
    駕駛普通重型機車上路，危及道路交通安全，並兼衡被告被
    查獲後經測得之呼氣所含酒精成分為每公升0.58毫克，被告
    於本件係屬第七犯不能安全駕駛動力交通工具之公共危險罪
    ，而本案之前之111年間即曾犯該罪(經本院以111年度審交
    簡字第154號判處有期徒刑6月併科罰金新台幣20,000元在案
    )(以上有台灣高等法院被告前案紀錄表附卷可稽)，可見其
    一犯再犯之情等一切情狀，量處如主文所示之刑。
據上論斷，應依刑事訴訟法第299條第1項前段、第310條之2、第
454條第1項，刑法第185條之3第1項第1 款、第47條第1項，判決
如主文。
本案由檢察官劉玉書提起公訴，經檢察官張建偉到庭執行職務。
中　　華　　民　　國　　111 　年　　10　　月　　4 　　日
                  刑事審查庭  法  官  曾雨明
以上正本證明與原本無異。
如不服本判決應於收受判決後20日內向本院提出上訴書狀，並應
敘述具體理由。其未敘述上訴理由者，應於上訴期間屆滿後20日
內向本院補提理由書（均須按他造當事人之人數附繕本）「切勿
逕送上級法院」。
                              書記官  沈詩婷
中　　華　　民　　國　　111 　年　　10　　月　　5 　　日
附錄本案論罪科刑法條：
刑法第185 條之3第1項：
駕駛動力交通工具而有下列情形之一者，處3年以下有期徒刑，
得併科30萬元以下罰金：
一、吐氣所含酒精濃度達每公升零點二五毫克或血液中酒精濃度
    達百分之零點零五以上。
二、有前款以外之其他情事足認服用酒類或其他相類之物，致不
    能安全駕駛。
三、服用毒品、麻醉藥品或其他相類之物，致不能安全駕駛。